【裁判字號】    88,易,586
【裁判日期】    890202
【裁判案由】    賭博
【裁判全文】
臺灣新竹地方法院刑事判決                          八十八年度易字第五八六號
    公  訴  人  臺灣新竹地方法院檢察署檢察官
    被      告  丙○○
右列被告因賭博案件，經檢察官提起公訴（八十八年度偵字第三六九四號、第五○○
二號）本院判決如左：
    主      文
丙○○無罪。
    理      由
一、公訴意旨略以：被告丙○○基於概括犯意，自民國（下同）八十八年三月二十一
    日起，在有幫助犯意之被告甲○○（已審結尚未確定）於新竹市○○路○段二○
    一號所開設公眾得出入之藍海美人檳榔攤內，設置賭博性電動玩具一台，供其與
    不特定之人賭博財物，迄於三月二十五日，在上址為警查獲，並扣得賭博性電動
    玩具一台及機具內之賭資一千三百三十元。因認被告丙○○涉犯刑法第二百六十
    六條第一項之賭博罪嫌等語。
二、按犯罪事實應依證據認定之，無證據不得推定其犯罪事實；又不能證明被告犯罪
    者，應諭知無罪之判決，刑事訴訟法第一百五十四條、第三百零一條第一項分別
    定有明文。次按事實之認定，應憑證據，如未能發現相當證據，或證據不足以證
    明，自不能以推測或擬制之方法，以為裁判基礎；又認定不利於被告之事實，須
    依積極證據，苟積極證據不足為不利於被告事實之認定時，即應為有利於被告之
    認定，更不必有何有利之證據（參見最高法院四十年臺上字第八六號及三十年上
    字第八一六號判例）。而刑法第二百六十六條第一項前段賭博罪之成立，以在公
    共場所或公眾得出入之場所賭博財物為要件，若非在「在公共場所或公眾得出入
    之場所」亦無「賭博財物」之行為，即不構成該罪。
三、公訴人認被告丙○○涉犯刑法第二百六十六條第一項前段之賭博罪嫌，無非以警
    察查扣之賭資及賭具（圴含ＩＣ板）扣案可資佐證，查獲當時係插電營業，且另
    被告甲○○辯稱自己把玩，郤不知如何取款，所辯不足採信為其論據。
四、然查，訊據被告丙○○辯稱：該賭博電動機具係見甲○○行動不便，故置放於甲
    ○○所經營之檳榔攤供其把玩，從未與客人對賭等語。經查，本件賭博性電動玩
    具雖係公告查禁之麻將變異體，然遭警查獲時，雖有插電，惟並無賭客把玩，且
    該賭博機具並無退幣孔等情，業據承辦警員丁○○、乙○○到庭結證明確，則本
    件於查獲當時既無賭客與被告對賭，且又查無其他事證足資證明有賭客曾至該處
    賭博之情形，則被告係如何以該賭博機具與他人對賭，即乏依據；況扣案之賭博
    機具既乏退幣口，無從兌換金錢，復查無其他事證足資證明有兌換金錢或其他財
    物之情事，此並據承辦警員乙○○、丁○○證述綦詳，故無積極證據足證被告有
    何賭博財物之犯行。另該電動機具係置放於檳榔攤後方，自該攤位前方沒法看見
    ，須至攤位內始能查見之事實，亦據承辦警員到庭陳述明確，衡情購買檳榔者均
    無須進入攤位內，是查獲地是否為公眾得出入之場所即有疑義，自不得以被告以
    此賭博機具與人對賭而推論該處為公眾得出入之場所至明。此外復查無其他積極
    證據可資證明被告有何賭博犯行，揆之前揭說明，被告犯行不能證明，自應為無
    罪之諭知。據上論斷，應依刑事訴訟法第三百零一條第一項，判決如主文。
本案經檢察官許麗美到庭執行職務。
中      華      民      國    八十九    年      三      月     十八     日
                                       臺灣新竹地方法院刑事第一庭
                                     法  官       滕  治  平
右正本證明與原本無異。
如不服本判決，應於判決送達後十日內向本院提出上訴狀( 應附繕本 )，上訴於
臺灣高等法院。
                                          書記官       謝  國  聖
中      華      民      國    八十九    年      三      月     十八     日


司法院資訊處製作；財團法人民間司法改革基金會備份。
